臺灣高雄地方法院刑事判決　　　　　　　　　　　　九十二年度訴字第一八一二號
　　公　訴　人　臺灣高雄地方法院檢察署檢察官
　　被　　　告　甲○○
右列被告因毒品危害防制條例案件，經檢察官提起公訴（九十二年度毒偵字第三六五
二號、九十二年度毒偵緝字第三九三號）及移請併案審理（九十二年度毒偵緝字第三
九三號），本院判決如左：
    主  文
甲○○連續施用第一級毒品，處有期徒刑捌月，扣案如附表編號一所示之海洛因（驗
餘合計淨重捌點柒玖公克）沒收銷燬之；又連續施用第二級毒品，處有期徒刑肆月，
扣案如附表編號一所示之甲基安非他命（驗餘合計毛重拾陸點陸公克）沒收銷燬之。
應執行有期徒刑拾月，扣案如附表編號一所示之海洛因（驗餘合計淨重捌點柒玖公克
）、甲基安非他命（驗餘合計毛重拾陸點陸公克）均沒收銷燬之。
    事  實
一、甲○○前曾於民國（下同）八十八年間因違反毒品危害防制條例案件，經臺灣高
    雄地方法院（下稱本院）裁定送勒戒處所施以觀察、勒戒後，認無繼續施用毒品
    之傾向，而由台灣高雄地方法院檢察署檢察官於八十八年十月十一日以八十八年
    度偵緝字第一五八０號為不起訴處分，並於同年月十二日釋放。詎其仍未戒絕毒
    癮，又分別基於施用第一級毒品海洛因及第二級毒品甲基安非他命之概括犯意，
    自前開不起訴處分後之九十二年一月十一日晚間八時許起，至同年六月三日晚間
    十一時許止，連續在位於高雄縣梓官鄉友人住處，施用海洛因及甲基甲基安非他
    命多次，先後於附表編號一至三所示時、地為警查獲，並扣得附表各該項所示之
    物，經本院以九十二年度毒聲字第一二八０號裁定送勒戒處所施以觀察、勒戒後
    ，認有繼續施用毒品傾向。
二、案經高雄縣警察局岡山分局報告臺灣高雄地方法院檢察署檢察官偵查起訴及移請
    併案審理。
    理  由
一、本案被告甲○○所犯係死刑、無期徒刑、最輕本刑為三年以上有期徒刑以外之罪
    ，其於準備程序就前揭被訴事實為有罪之陳述，經受命法官告知簡式審判程序之
    旨，並聽取其與公訴人之意見後，本院認無不得或不宜改依簡式審判程序進行之
    處，爰依刑事訴訟法第二百七十三條之一第一項、第二百八十四條之一，經合議
    庭裁定本件由受命法官獨任進行簡式審判程序，合先敘明。
二、訊據被告甲○○對於右揭犯行坦承不諱，而其為警查獲之後所採尿液，經送高雄
    縣衛生局及高雄醫學大學附設中和紀念醫院檢驗，結果呈甲基甲基安非他命、嗎
    啡陽性反應之事實，有附表所示煙毒尿液檢驗成績書及檢驗報告可資為證，此外
    ，被告於九十二年一月十二日為警查獲之時，扣得如附表編號一所示之物送驗結
    果，分別證實為甲基安非他命（驗後合計毛重十六點六公克）及海洛因（驗餘合
    計淨重八點七九公克），亦有附表所示各該檢驗報告可憑，足認被告之自白與事
    實相符，堪予採信。再被告前因施用毒品案件，為本院裁定送勒戒處所施以觀察
    、勒戒後，認無繼續施用毒品之傾向，而由台灣高雄地方法院檢察署檢察官於八
    十八年十月十一日以八十八年度偵緝字第一五八０號為不起訴處分確定，五年內
    再因施用毒品案件，經本院裁定送觀察、勒戒後經評定有繼續施用毒品之傾向等
    事實，有前開不起訴處分書、台灣高等法院被告全國前案記錄表與臺灣高雄地方
    法院檢察署刑案資料查註記錄表及台灣高雄看守所附設勒戒處所九十二年六月二
    十日高坤所戒勒字第一四五三號函索富有無繼續施用傾想證明書各一份在卷可稽
    。綜上所述，被告於不起訴處分後五年內復施用第一、二級毒品之事證明確，其
    所為顯與毒品危害防制條例第二十條第三項之規定相符，應予依法論科。
三、核被告所為，係犯毒品危害防制條例第十條第一項、第二項之施用第一級毒品及
    第二級毒品罪。被告持有第一級、第二級毒品之低度行為，分別應為其進而施用
    毒品之高度行為所吸收，均不另論罪。被告先後多次施用第一、二級毒品之行為
    ，各自時間緊接，且所犯係構成要件各自相同之罪，顯均係基於概括犯意反覆為
    之，應依連續犯之規定各論以一罪，並均加重其刑。其連續施用第一級毒品及連
    續施用第二級毒品犯行，犯意各別，行為互異，應予分論併罰。公訴人雖僅就被
    告於九十二年一月十二日為警查獲前最後一次施用海洛因及甲基安非他命之犯行
    提起公訴，惟被告自九十二年一月十一日晚間八時許起，至同年六月三日晚間十
    一時許止，其餘各次施用海洛因及甲基安非他命之犯行，與業經起訴部分，具有
    連續犯之裁判上一罪關係，本院自得併予審究，附此敘明。爰審酌被告有多次施
    用毒品之犯行，經施以觀察勒戒處分後，仍未能戒絕毒癮，堪認其具成癮性，而
    上開矯治處分已難收教化、遷善之效，及其犯罪後坦承犯行、所犯之罪質係自戕
    行為等一切情狀，分別量處如主文所示之刑，並定其應執行刑，藉資懲儆。
四、扣案如附表編號一所示之海洛因及甲基安非他命，係被告於九十二年一月十二日
    凌晨二時四十五分許為警查獲之時，自其外衣口袋及其所駕駛車號二二０六－Ｆ
    Ａ號自小客車右前座置物箱內小錢包及紅包袋內查獲，被告雖辯稱該等扣案物為
    楊喬琳向被告之未婚夫呂全哲租用該車時所遺留，外衣係向楊喬琳之女友「米奇
    」借用，所以口袋內之毒品亦為該女所有云云，然持有毒品涉及犯罪，且施用者
    多需以有償之方式始得以取得供己施用之毒品，是若該等毒品確係楊某及其女友
    所有，自無隨意棄置之理，是被告所辯顯然有違常情，扣案毒品係在被告使用中
    之車輛及衣物中為警查獲，應係被告為施用所持有無訛，自應依毒品危害防制條
    例第十八條第一項前段之規定沒收銷燬之。至附表編號二、編號三所示之物，被
    告否認與其有關，經查：附表編號二所示之扣案物於高雄縣岡山鎮○○街二十二
    巷七號被告住處扣得之事實固為被告所自承，然該等物品為警查獲之時係存放於
    被告房間之置物箱內之事實，業經證人乙○○於本院審理中證述屬實，而被告原
    與未婚夫呂全哲同住，然呂某於九十一年三月二十一日死亡之事實，亦經被告供
    陳在卷，經核與證人沈東益所言大致相符，是被告辯稱附表編號二所示之扣案物
    為呂全哲所遺留之詞並非無據。又附表三所示之扣案物查獲之地點並非被告之住
    處，查獲之現場另有蔡清營等多人，蔡某於警詢中並承認為警查獲之時正在施用
    甲基安非他命，該次扣案之毒品及吸食器係伊藏放於查獲地點房間之床板下方等
    情，足認被告辯稱案發之時至該處訪友，扣案物與之無關等語堪予採信，是乏積
    極證據證明扣案如附表編號二、三所示之物與被告施用毒品之犯行有關，自不得
    於本案宣告沒收，附此敘明。
五、公訴人於起訴事實中雖未提及附表編號一、二所示犯罪事實，然因該部分事實與
    業經起訴之部分，具有連續犯之裁判上一罪關係，本院自得併予審究。至公訴人
    移請併案審理被告於九十三年二月二十四日晚間七時許，為警查獲之施用毒品犯
    行（偵查案號：九十三年度核退毒偵字第十二號），因與前開是用毒品時間相距
    八個月之久，且其間被告並於九十二年六月五日起執行強制戒治，至九十三年一
    月九日釋放，是該併案部分之被告施用毒品犯行，與前開業經判決有罪之部分難
    謂係基於概括犯意為之，本院自不得就該併案部分併予審究，附此敘明。
據上論斷，應依刑事訴訟法第二百九十九條第一項前段，毒品危害防制條例第十條第
一項、第二項、第十八條第一項前段，刑法第十一條、第五十六條、第五十一條第五
款、第九款、第十款，判決如主文。
中      華      民      國    九十三    年     十一     月     三十     日
                                臺灣高雄地方法院刑事第七庭
                                              法  官    卓立婷
右正本證明與原本無異。
如不服本判決，應於判決送達後十日內，向本院提出上訴狀。
                                              書記官    李春慧
中      華      民      國    九十三    年     十二     月      二      日
附表：
 ┌──────┬────┬────┬───────┬──────────┐
 │編號        │查獲時間│查獲地點│扣案物        │檢驗報告            │
 ├──────┼────┼────┼───────┼──────────┤
 │一、        │九十二年│國道一號│尿液：嗎啡陽性│高雄醫學大學附設中和│
 │92毒偵468號 │一月十二│三五三公│反應          │紀念醫院第9211-30號 │
 │            │日二時四│里北向處│              │濫用藥物尿液檢驗報告│
 │            │十五分  │（高雄縣│              │                    │
 │            │        │燕巢鄉）│              │                    │
 │            │        │        ├───────┼──────────┤
 │            │        │        │甲基安非他命四│高雄醫學大學附設中和│
 │            │        │        │包（驗後合計毛│紀念醫院第0000-000號│
 │            │        │        │重十六點六公克│檢驗報告            │
 │            │        │        │）            │                    │
 │            │        │        ├───────┼──────────┤
 │            │        │        │海洛因（驗餘淨│法務部調查局九十二年│
 │            │        │        │重八點七九公克│三月七日調科壹字第二│
 │            │        │        │）            │00000000號鑑│
 │            │        │        │              │定通知書            │
 ├──────┼────┼────┼───────┼──────────┤
 │二、        │九十二年│高雄縣岡│尿液：甲基安非│高雄縣政府衛生局九十│
 │92毒偵663號 │一月二十│山鎮文化│他命及嗎啡陽性│二年二月十八日九二煙│
 │            │一日十六│街二十二│反應          │檢字第二八一號煙毒尿│
 │            │時      │巷七號  │              │液檢驗成績書        │
 │            │        │        │              ├──────────┤
 │            │        │        │              │高雄醫學大學附設中和│
 │            │        │        │              │紀念醫院第9211-33號 │
 │            │        │        │              │濫用藥物尿液檢驗報告│
 │            │        │        ├───────┼──────────┤
 │            │        │        │吸食器（4個） │高雄醫學大學附設中和│
 │            │        │        │：甲基甲基安非│紀念醫院第0000-000號│
 │            │        │        │他命陽性      │檢驗報告            │
 │            │        │        ├───────┼──────────┤
 │            │        │        │殘渣袋（7個） │高雄醫學大學附設中和│
 │            │        │        │：海洛因陽性  │紀念醫院第0000-000號│
 │            │        │        │              │檢驗報告            │
 │            │        │        ├───────┼──────────┤
 │            │        │        │甲基安非他命（│高雄醫學大學附設中和│
 │            │        │        │驗後毛重十點三│紀念醫院第0000-000號│
 │            │        │        │公克）        │檢驗報告            │
 │            │        │        │              │                    │
 ├──────┼────┼────┼───────┼──────────┤
 │三、        │九十二年│高雄縣梓│尿液：甲基安非│高雄縣政府衛生局九十│
 │92毒偵3652號│六月四日│官鄉梓官│他命及嗎啡陽性│二年六月十二日九二煙│
 │（本案）    │二十時  │路319巷2│反應          │檢字第一○六一號煙毒│
 │            │        │4號     │              │尿液檢驗成績書      │
 │            │        │        │              ├──────────┤
 │            │        │        │              │高雄醫學大學附設中和│
 │            │        │        │              │紀念醫院第9211-31號 │
 │            │        │        │              │濫用藥物尿液檢驗報告│
 │            │        │        ├───────┼──────────┤
 │            │        │        │吸食器（1組） │高雄醫學大學附設中和│
 │            │        │        │：甲基甲基安非│紀念醫院第0000-000號│
 │            │        │        │他命陽性      │檢驗報告            │
 │            │        │        ├───────┼──────────┤
 │            │        │        │甲基安非他命五│高雄醫學大學附設中和│
 │            │        │        │包（驗後合計毛│紀念醫院第0000-000號│
 │            │        │        │重三十九公克）│檢驗報告            │
 │            │        │        │              │                    │
 │            │        │        ├───────┼──────────┤
 │            │        │        │海洛因二包    │法務部調查局九十二年│
 │            │        │        │              │七月一日調科壹字第二│
 │            │        │        │              │00000000號鑑│
 │            │        │        │              │定通知書            │
 │            │        │        │              ├──────────┤
 │            │        │        │              │法務部調查局九十二年│
 │            │        │        │              │七月八日調科壹字第二│
 │            │        │        │              │00000000號鑑│
 │            │        │        │              │定通知書            │
 └──────┴────┴────┴───────┴──────────┘
附錄本判決論罪科刑法條全文：
毒品危害防制條例第十條
施用第一級毒品者，處六月以上五年以下有期徒刑。
施用第二級毒品者，處三年以下有期徒刑。
